# 有限合伙基金投资是否可以计入长投及相关问题

提问人：咖喱给 gei 时间：2019-09-19 11:21:39
请问陈版，A 公司通过有限合伙基金 LP 份额进行投资，请问：1. 该笔投资须符合什么条件，才能认定 A 公司能够对基金构成重大影响并计入长期股权投资？例如投资期限、投资占基金份额比例、是否有投委会席位或相应决策权等，是否为确认长投的必要条件？
2. 如该基金存在优先劣后结构，A 公司作为优先级LP 是否还可将该笔投资确认为长期股权投资？如 A 公司作为劣后级 LP 呢？是否还另须满足其他特别条件？
3. 由于设置了基金结构，投资人并不是按投资份额承担相应责任，如 A公司作为优先级 LP或劣后级 LP可将该笔投资确认为长投，假设基金份额净值增长 10%，是否能对应确认 A 公司报表中该笔长投的相应变动？如何确认？

回答人：chenyiwei
1 、重大影响的定义是 “投资方对被投资单位的财务和经营政策有参与决策的权力，但并不能够控制或者与其他方一起共同控制这些政策的制定”。你说的因素都是需要考虑的，另外还要关注该基金的设立目的、其投资方向与本企业经营领域的关联性和协同效应、所享有回报的可变性等因素。
2 、作为优先级 LP，其本金安全和获取约定收益的保障程度较高，一般认为其表决权多数是保护性的，故具有重大影响的可能性较低；如果是劣后级LP，则需考虑其持有的权益份额占劣后级 LP份额的比例、其所持的投决会表决权占非优先级 LP 派驻的代表的比例等因素。
3 、如满足采用权益法核算的条件，则在存在分层架构的情况下，不应简单地依据出资比例乘以本期基金净损益来确认投资收益，而应依据合伙协议中的利润分配条款来计算本方在截至期末的累计收益中应享有的份额。